臺灣高等法院刑事裁定　　　　　　　　　100年度抗字第544號
抗　告　人
即　被　告　　尤世雄
上列抗告人因聲請核發錄音光碟案件，不服臺灣士林地方法院中
華民國100年5月9日裁定（100年度聲字第714號），提起抗告，
本院裁定如下：
    主  文
抗告駁回。
    理  由
一、原裁定意旨略以：按辯護人於審判中得檢閱卷宗及證物並得
    抄錄或攝影，無辯護人之被告於審判中得預納費用請求付與
    卷內筆錄之影本；又第28條、第30條、第32條及第33條之規
    定，於被告或自訴人之代理人準用之；依法得聲請檢閱或閱
    覽卷宗之人，得於開庭翌日起至裁判確定後30日前，繳納費
    用請求交付法庭錄音光碟，刑事訴訟法第33條、法庭錄音辦
    法第7條分別定有明文，是「依法得聲請檢閱或閱覽卷宗之
    人」僅限於辯護人、被告或自訴人之代理人至明。本件聲請
    人尤世雄於前開案件中係屬被告，揆諸前開規定，其不得聲
    請檢閱或閱覽卷宗，亦不得聲請核發100年5月5日開庭之錄
    音光碟。是本件聲請於法未合，無從准許，應予駁回等語。
二、抗告意旨略以：(一)抗告人即被告（下稱抗告人）因本案事涉
    誣控，且抗告人之胞兄尤家華所提各項積極證據，原審未為
    應盡之調查，甚只取供述，不查物證，復濫行對抗告人提起
    偽證公訴，為求徹底保存本案審理過程各庭訊錄音，還抗告
    人清白，爰提本項聲請。(二)抗告人所請係依刑事訴訟法第44
    條之1第2項後段規定，為確保各審理期日筆錄與庭訊錄音無
    誤，請求自行轉譯為文書提出於原審作完整答辯，均符合法
    條所定云云。
三、經查：
（一）按依法得聲請檢閱或閱覽卷宗，並請求交付法庭錄音光碟
      之人，僅限於「辯護人」、「被告或自訴人之代理人」，
      此觀之刑事訴訟法第33條、法庭錄音辦法第7條規定自明
      。抗告人於本案係屬被告之身分，其聲請交付法院開庭錄
      音光碟，顯與前開規定不合，自難准許。而辯護人於審判
      中得檢閱卷宗及證物，此閱卷權固屬被告最重要的辯護權
      利，其法理基礎導源於聽審原則下被告的資訊請求權，據
      此，被告得請求獲悉本案相關資訊，而閱卷制度，正是保
      障審判階段被告獲悉充分資訊並據以調整辯護方向的重要
      機制；然閱卷權之權利主體雖是被告，但行使權限則在其
      辯護人，此乃就被告防禦權利與證據保全必要間立法權衡
      之結果。抗告人於原審訴訟程序中既為被告，並不具有該
      項權利，其聲請交付法庭錄音光碟，尚屬無據。
（二）至當事人如認審判筆錄之記載有錯誤遺漏者，得於次一期
      日前，其案件已辯論終結者，得於辯論終結後7日內，聲
      請法院定期播放審判期日錄音或錄影內容核對更正之。其
      經法院許可者，亦得於法院指定之期間內，依據審判期日
      之錄音或錄影設備內容，自行就有關被告、自訴人、證人
      、鑑定人或通譯之訊問及其陳述之事項轉譯為文書提出於
      法院，刑事訴訟法第44條之1第2項定有明文。惟查，抗告
      人聲請影印民國（下同）100年5月5日第一審法院筆錄及
      庭訊光碟，此有刑事被告聲請付與卷內筆錄影本聲請狀影
      本1件在卷可稽（原審卷第1頁），並無抗告人依刑事訴訟
      法第44條之1第2項規定，以審判筆錄之記載有錯誤或遺漏
      ，而請求法院定期播放審判期日錄音或錄影內容核對，並
      法院許可後，於指定之期間內，依據審判期日之錄音或錄
      影內容，自行轉譯為文書提出法院之記載。是抗告人既未
      提出前揭聲請，原審自無從就抗告人未聲請之事項予以裁
      判。
（三）抗告人提起本件抗告，請求交付法庭錄音光碟，或自行轉
      譯為文書提出於法院云云，俱無理由，應予駁回。
四、綜上，原審駁回抗告人所為之聲請，經核並無違誤。抗告人
    所執抗告意旨，經本院指駁如前所述，本件抗告無理由，應
    予駁回。
據上論斷，應依刑事訴訟法第412條，裁定如主文。
中    華    民    國    100   年    5     月    31    日
                  刑事第十庭  審判長法  官  宋  祺
                                    法  官  林孟宜
                                    法  官  高玉舜
以上正本證明與原本無異。
不得再抗告。
                                    書記官  許雅淩
中    華    民    國   100    年    6     月    1     日